【裁判字號】    97,抗,21
【裁判日期】    971114
【裁判案由】    拍賣抵押物
【裁判全文】
臺灣基隆地方法院民事裁定                97年度抗字第21號
抗  告  人  丙○○
                    （
抗  告  人  甲○○
                    （
抗  告  人  乙○○
                    （
兼上１人之
法定代理人  丁○○
                    （
相  對  人  南山人壽保險股份有限公司
法定代理人  戊○○
上列當事人間聲請准許拍賣抵押物事件，抗告人對於中華民國97
年４月７日本院97年度拍字第0140號第一審裁定提起抗告，本院
第二審合議庭裁定如下：
    主  文
抗告駁回。
程序費用新臺幣壹仟元由抗告人負擔。
    理  由
一、本件相對人於原審法院之聲請意旨略以：抗告人於95年９月
    15日以原裁定附表所示之不動產，為其設定新臺幣（下同）
    84萬元之最高限額抵押權，以擔保對其一切債務之清償責任
    ，並依法辦畢登記在案。嗣抗告人向其借款70萬元，未按期
    攤還本息，已喪失期限利益，視為全部到期，故聲請准予拍
    賣抵押物，以資受償等語。並提出「抵押權設定契約書」、
    「他項權利證明書」、不動產登記簿謄本及「抵押借款契約
    書」等件（均為影本）為證。
二、原審法院以：相對人之主張，業據其提出「抵押權設定契約
    書」、「他項權利證明書」、不動產登記簿謄本及「抵押借
    款契約書」等件為證，核與民法第0873條第１項、第0881條
    之17及民法物權編施行法第17條之規定相符，故裁定予以准
    許。
三、抗告意旨略以：抗告人確實有欠相對人房貸611,825.元，誠
    因一時周轉不靈，對分期付款部分有所拖欠，伊等已與相對
    人洽談中，希望相對人能撤回拍賣抵押物之聲請等語。
四、按「抵押權人於債權已屆清償期而未受清償者，得聲請法院
    拍賣抵押物，就其賣得價金而受清償。」民法第0873條第１
    項定有明文。上開規定，於民法物權編修正前設定之最高限
    額抵押權亦準用之，民法物權編施行法第17條及民法第0881
    條之17亦定有明文。又「聲請拍賣抵押物係屬非訟事件」，
    此項聲請之裁定，及抗告法院之裁定，僅依非訟事件程序，
    就抵押權及其債權形式上之要件是否具備予以審查，並無確
    定實體上法律關係存否之效力；如債務人就債務之存否以及
    抵押權之設定有爭議時，應由債務人提起確認之訴，以資解
    決。」（參見最高法院59年臺抗字第0387號及57年臺抗字第
    76 號判例要旨）。
五、查相對人於原審法院之主張，業據其提出「抵押權設定契約
    書」、「他項權利證明書」、不動產登記簿謄本及「抵押借
    款契約書」等件為證，經核與民法第0873條第１項、第0881
    條之17及民法物權編施行法第17條之規定相符，故原審法院
    裁定予以准許，依法並無不合。抗告人等亦自陳確實積欠相
    對人房貸611,825.元，因一時周轉不靈，對分期付款部分有
    所拖欠等語。至抗告人等所稱：伊等已與相對人洽談中，希
    望相對人能撤回拍賣抵押物之聲請云云，並非指摘原裁定有
    何不當，是抗告人等求予廢棄，為無理由，應予駁回。
六、據上論結，本件抗告為無理由，依非訟事件法第21條第２項
    、第24條第１項、第46條，民事訴訟法第0495條之１第１項
    、第449條第１項，裁定如主文。
中    華    民    國    97    年    11    月    14    日
                  民事庭審判長法  官  李媛媛
                              法  官  李木貴
                              法  官  林金發
一、以上正本證明與原本無異。
二、本裁定除以適用法規顯有錯誤為理由，並經本院許可外，不
    得再抗告。
三、如提起再抗告，應於本裁定送達後10日內向本院提出再抗告
    狀，並繳納再抗告裁判費新台幣1,000.元。
中    華    民    國    97    年    11    月    14    日
                              書記官  陳錦進


司法院資訊處製作；財團法人民間司法改革基金會備份。
